# 请教陈版，非同一控制下取得子公司股权，评估增值部分在购买日及后续进行处理的问题

提问人：wangwffei 时间：2022-03-09 15:41:00
背景资料：
A公司于 2017 年 1 月从B公司原股东处取得B公司的股权，购买日为 2017 年 1 月 30 日，假设该合同构成非同一控制下企业合并，购买时对B公司可辨认净资产进行了评估，评估增值的资产主要为固定资产，A公司购买日、购买日后的会计处理如下图：
幻灯片幻灯片 1.JPG (165.91 KB, 下载次数: 0)
2022-3-9 15:32 上传
请问：
（ 1 ）A公司编制合并财务报表时，在购买日及购买日后对评估增值的资产的处理是否正确？
（ 2 ）购买日评估增值的资产，确认了递延所得税负债后，其差额计入了资本公积，最终也体现在A公司合并财务报表中，而购买日后，评估增值的资产通过固定资产折旧、递延所得税的转回等方式，逐渐转化为其后期间的未分配利润，最终的结果便是未分配利润和资本公积之间一增一减。当A公司最终处置子公司时候，未分配利润和资本公积之间的要不要相互对调（结转），这样在A公司处置了B公司股权后，下一年A公司再编制合并财务报表时候，就不存在未分配利润和资本公积的差额了，要不然A公司以后年度编制合并财务报表时，都要调整未分配利润和资本公积？
请问陈版，A公司在处置B公司股权时，要不要做图片中橙色部分资本公积和未分配的结转分录？？？

回答人：chenyiwei
要强调：非同一控制下企业合并中，被收购方的资产评估增值不会在购买方合并报表层面体现为资本公积。虽然在编制合并报表的过程中，可能会先暂时将评估增值的金额记录在资本公积中，但这部分资本公积随后即与被购买方的其他权益项目一起，与购买方的长期股权投资成本相抵，所以最终购买方合并报表层面是不会出现将被购买方的资产评估增值体现为资本公积的情况的。后续这部分评估增值通过折旧、摊销、成本结转等方式转回时，也是影响损益，不会再影响合并报表层面的资本公积；与之相关的递延所得税负债的转回也是贷记合并报表中的所得税费用。
非同一控制下合并交易不会影响购买日购买方个别报表和合并报表层面的权益（除非购买方发行股份作为购买对价，或者确认负商誉计入营业外收入，但这些变动与被收购方的权益项目都没有关系）。